【裁判字號】    99,台上,4844
【裁判日期】    990805
【裁判案由】    妨害性自主
【裁判全文】
最高法院刑事判決            九十九年度台上字第四八四四號
上  訴  人  甲○○
上列上訴人因妨害性自主案件，不服台灣高等法院台中分院中華
民國九十九年五月十八日第二審判決（九十九年度上訴字第六○
二號，起訴案號：台灣南投地方法院檢察署九十八年度偵字第四
四三二號），提起上訴，本院判決如下：
    主  文
上訴駁回。
    理  由
按刑事訴訟法第三百七十七條規定，上訴於第三審法院，非以判
決違背法令為理由，不得為之。是提起第三審上訴，應以原判決
違背法令為理由，係屬法定要件。如果上訴理由書狀並未依據卷
內訴訟資料，具體指摘原判決不適用何種法則或如何適用不當，
或所指摘原判決違法情事，顯與法律規定得為第三審上訴理由之
違法情形，不相適合時，均應認其上訴為違背法律上之程式，予
以駁回。本件原判決維持第一審論處上訴人甲○○強制猥褻罪刑
之判決，駁回其在第二審之上訴，已詳敘認定犯罪事實之依據及
憑以認定之理由，並對上訴人否認犯罪之辯詞，如何不足採信，
已依據卷內資料予以指駁說明，從形式上觀察，並無任何違背法
令之處。查證據之取捨及事實之認定，屬事實審法院之職權，苟
其所為判斷，無違經驗法則及論理法則，即不能任意指為違法。
原判決依憑上訴人之部分自白，被害人Ａ女及證人余○○、陳○
○之證詞等證據調查之結果，綜合研判，認定上訴人見Ａ女獨自
於檳榔攤工作，竟違反其意願，以雙手環抱其身體，強行撫摸其
胸部，以逞私慾，確有強制猥褻之故意及犯行，所為證據之取捨
及判斷，核無不合；其中Ａ女及余○○就上訴人緊抱Ａ女身體、
撫摸其胸部等基本事實之陳述，互核一致，則對於上訴人究係以
左手或右手緊抱、撫摸，當時所處位置及姿勢如何，Ａ女係於何
時對上訴人說「我不認識你」等細節之描述，縱略有出入，究於
判決本旨無生影響，仍不得據為上訴第三審之適法理由；又刑事
訴訟法第一百八十四條第二項僅規定因發見真實之必要，得命證
人與他證人或被告對質，亦得依被告之聲請，命與證人對質，惟
應否對質，在審理事實之法院，本有自由裁酌之權。被害人Ａ女
及證人余○○於第一審審理時，已分別經審判長合法訊問，並與
上訴人進行交互詰問，其等陳述明確別無對質或詰問之必要，原
審未再傳喚其等到庭為無益之調查，尤無調查未盡之違法。上訴
意旨，對於原判決究竟如何違背法令，並未依據卷內資料為具體
指摘，仍執陳詞，再為事實上之爭辯，並對原審採證認事之職權
行使，任意指摘，難謂已符合首揭法定上訴要件，其上訴違背法
律上之程式，應予駁回。
據上論結，應依刑事訴訟法第三百九十五條前段，判決如主文。
中    華    民    國  九十九  年    八    月    五    日
                      最高法院刑事第十庭
                          審判長法官  花  滿  堂
                                法官  黃  正  興
                                法官  陳  東  誥
                                法官  林  錦  芳
                                法官  洪  昌  宏
本件正本證明與原本無異
                                      書  記  官
中    華    民    國  九十九  年    八    月    九    日
                                                      Ｅ

司法院資訊處製作；財團法人民間司法改革基金會備份。
